【裁判字號】    89,上易,547
【裁判日期】    890426
【裁判案由】    恐嚇
【裁判全文】
臺灣高等法院臺中分院刑事判決                    八十九年度上易字第五四七號
    上  訴  人
    即  被  告  乙○○
右上訴人，因被告恐嚇案件，不服臺灣臺中地方法院八十八年度易字第三九六三號，
中華民國八十九年一月二十七日第一審判決（起訴案號：臺灣臺中地方法院檢察署八
十八年度偵字第一六九四六號），提起上訴，本院判決如左：
      主      文
上訴駁回。
      事實及理由
一、本案經本院審理結果，認第一審判決上訴人即被告（下稱被告）乙○○，以加害
    生命、財產之事恐嚇他人，致生危害於安全，處拘役十五日，如易科罰金以三百
    元折算一日，其認事用法及量刑均無不當，應予維持，並引用第一審判決書記載
    之事實、證據及理由（如附件）。
二、上訴人即被告上訴意旨略稱：告訴人丙○○於八十八年二月十一日委託被告調查
    其配偶有無通姦之情事後，被告雖未調查出直接證據，但每日依時工作，告訴人
    於同年四月十一日因無法再忍受此婚姻，而要求被告交出調查證據，並約其先生
    談判離婚，並於同月十二日辦妥離婚，卻未依約給付報酬，並於同月十四日至被
    告公司欲強索被告所調查之證據，且出手毆打被告，被告不可能恐嚇告訴人。況
    告訴人之車輛於嗣後之七月份被毀損，並不能證明係被告所為。又告訴人之配偶
    雖已離婚，但其證言仍附和告訴人，因而提起上訴云云。惟查，被告於偵查中及
    原審時就受告訴人丙○○委託調查其配偶婚外情之徵信，未能取得所謂之全部報
    酬之情事，供承不諱，核與告訴人所供吻合，又依丙○○於偵查中及原審先後所
    供丁○○係嗣後接到電話才至被告公司之事實，核與丁○○於原審所供相符，佐
    以在場證人傅冠穎於原審所證稱之內容（以上參見原審卷十五頁、三四頁、三五
    頁），可見告訴人指稱遭被告恐嚇云云，堪予採信，則原審因而認定被告應成立
    恐嚇罪，經核並無不合，原審之量刑，亦屬允當。被告上訴時，並未提出其他有
    利之證據以供調查，徒以上開辯解為由，其上訴自為無理由，應予駁回。
據上論斷，應依刑事訴訟法第三百七十三條、第三百六十八條，判決如主文。
本案經檢察官甲○○到庭執行職務
中      華      民      國    八十九    年      四      月    二十六    日
                        臺灣高等法院臺中分院刑事第二庭
                                        審判長法  官  羅  禮  政
                                              法  官  陳  欣  安
                                              法  官  蔡  聰  明
右正本證明與原本無異。
不得上訴。
                                              書記官    瑞  芳
中      華      民      國    八十九     年       四      月   二十七   日
附錄：
刑法第三百零五條：
以加害生命、身體、自由、名譽、財產之事恐嚇他人，致生危害於安全者，處二年以
下有期徒刑、拘役或三百元以下罰金。
                                                                        Ｈ
台灣台中地方法院刑事判決                        八十八年度易字第三九六三號
    公  訴  人  台灣台中地方法院檢察署檢察官
    被      告  乙○○  男三十三歲（民國○○○年○月○日生）
                        住台中縣大里市○○里○○街一二五巷六二號
                        居台中市○區○○路二Ｏ三號十三樓之五
                        身分證統一編號：Ｂ一二一五三號
右列被告因恐嚇案件，經檢察官提起公訴（八十八年度偵字第一六九四六號），本院
判決如左：
    主  文
乙○○以加害生命、財產之事，恐嚇他人，致生危害於安全，處拘役壹拾伍日，如易
科罰金以參佰元折算壹日。
    事  實
一、乙○○係台中市○○○路六三六號中信徵信公司（下稱中信徵信）之負責人，因
    丙○○懷疑其先生丁○○與蔡翠蓮有婚外情，於民國（下同）八十八年二月十一
    日至中信徵信委託乙○○調查，並簽立委託書，約定於中信徵信完成調查後，被
    查獲雙方賠償丙○○金額低於新台幣 (下同 )五十萬元內，交中信徵信為辦事費
    用，一百萬元以上再提供二分之一為獎金，嗣因乙○○錄到丁○○與蔡翠蓮之對
    話，丁○○應允支付丙○○膳養費，乙○○認丙○○之前所付之代價不足，於同
    年四月十四日十九時許託不詳姓名者打電話約丙○○至上開台中市○○○路六三
    六號中信徵信洽談，當日下午二十時許丙○○到達即於隔壁永春東路六三四號談
    判，旋因歧見起爭執，詎乙○○於丙○○出門欲離開時 (起訴書誤載於中信徵信
    公司內 )竟以：如果不付五十萬元，就要將妳 (指丙○○)的車子及美容店燒掉?
    並要將妳 (指丙○○ )及妳女兒殺死等語恐嚇丙○○，致丙○○心生畏懼。
二、案經丙○○訴由台中縣警察局烏日分局移送台灣台中地方法院檢察署檢察官偵查
    起訴。
    理  由
一、訊據被告乙○○雖矢口否認犯右開罪行，辯稱：當時係談委託費支付問題，伊並
    未出言恐嚇馬微微云云，惟查前揭犯罪事實，業據被害人丙○○指訴綦詳，並有
    證人丁○○於警訊、偵查及本院審理中之證述在卷可資佐證，證人丁○○與被害
    人丙○○間已離婚，自無再偏坦被害人之理，參以被告堅稱被害人僅支付七萬元
    與卷附委託書所載應付之數額差距頗大暨證人傅冠穎於偵查及審理中證述：當時
    有很多男性在說話，口氣很兇悍，伊隔著玻璃有聽到男人與女人激烈之爭執，但
    罵什麼聽不清楚等語觀之，被害人指訴應屬可採，事證已臻明確，被告所辯脫卸
    之詞，不足採信，其犯行應堪認定。
二、核被告所為係犯刑法第三百零五條之恐嚇危害安全罪，爰審酌被告犯罪之動機、
    目的、手段及所生之危害暨犯罪後之態度等一切情狀，量處如主文所示之刑，並
    諭知易科罰金之折算標準。
三、據上論斷，應依刑事訴訟法第二百九十九條第一項前段、刑法第三百零五條、第
    四十一條、罰金罰鍰提高標準條例第一條前段、第二條，判決如主文。
中    華    民    國    八十九    年      一        月        二十七    日
                                臺灣臺中地方法院刑事第一庭
                                        法  官  康  應  龍
右正本證明與原本無異。
如不服本判決，應於送達後十日內向本院提出上訴狀(須附繕本)，上訴於台灣高等法
院台中分院。
                                        書記官
中    華    民    國    八十九    年      一        月        二十七    日
附錄論罪科刑法條 刑法第三百零五條
以加害生命、身體、自由、名譽、財產之事恐嚇他人，致生危害於安全者，處二年以
下有期徒刑、拘役或三百元以下罰金。


司法院資訊處製作；財團法人民間司法改革基金會備份。
